【裁判字號】    89,易,2382
【裁判日期】    900413
【裁判案由】    贓物
【裁判全文】
臺灣臺北地方法院刑事判決                        八十九年度易字第二三八二號
    公  訴  人  臺灣臺北地方法院檢察署檢察官
    被      告  戊○○
右列被告因贓物案件，經檢察官提起公訴（八十九年度偵字第一八四０六號），本院
判決如左：
    主  文
戊○○收受贓物，累犯，處有期徒刑肆月，如易科罰金以參佰元折算壹日。
    事  實
一、戊○○前於民國八十一年二月十八日因懲治盜匪條例案件，經台中地方法院八十
    一年少訴字第六號判處有期徒刑二年八月，於八十六年二月二十七日因縮刑期滿
    執行完畢，仍不知檢束慎行，明知車號三Ｊ－六八八八號ＢＭＷ牌自小客車，及
    置於車內易利信牌Ｔ二八型行動電話殼乙個均係來路不明之贓物，竟於八十九年
    九月七日凌晨四時許，在台北市○○○路、敦化南路口附近ＴＷＩＮＳ酒吧，自
    真實姓名年籍均不詳，綽號「龍哥」及自稱「陳世昌」之成年男子處收受之，迨
    至同年月十二日十三時三十分許，戊○○駕駛該部贓車，搭載不知情之丁○○、
    乙○○，途經台北縣板橋市○○路○段、民權路口時，為警方之贓車辨識系統測
    出係失竊之贓車，經警攔車盤查，戊○○卻闖越紅燈加速逃逸，至同市○○路○
    段、漢生東路口先行讓乙○○下車，轉光復橋方向行駛，在同市○○○路、中山
    路口時，又遇警攔查，戊○○急駛該車至台北縣永和市○○路仁愛公園地下停車
    場內棄置後離去。嗣於同日十五時許，即在台北市○○街、西寧南路口為警循線
    逮捕，並查獲陳慶曄遭人偽以代客泊車方式騙取之車號三Ｊ－六八八八號自小客
    車之鑰匙乙支，及易利信牌Ｔ二八型行動電話殼乙個。
二、案經台北縣警察局板橋分局報請台灣台北地方法院檢察署檢察官偵查起訴。
    理  由
一、訊據被告戊○○矢口否認有收受贓物犯行，辯稱：伊在ＴＷＩＮＳ認識龍哥，為
    伊介紹替陳文昌經營之傳播公司擔任司機工作，伊簽立切結書、一百五十萬元本
    票並交付身分證、駕照影本後，即帶伊牽車並交付汽車行照影本，並表示須用車
    時會與伊聯絡，故未起疑，伊曾接獲電話載過人，為炫耀才搭載友人乙○○、丁○○並偽稱為伊姑姑所送，曾聽友人說板橋有贓車辨識系統，當時因見警察衝出
    ，開始懷疑為贓車，才想逃跑，伊起初並無收受贓物故意云云。惟查，系爭車號
    三Ｊ－六八八八號ＢＭＷ牌自小客車，及置於車內之易利信牌Ｔ二八型行動電話
    均係陳慶曄於八十九年九月三日凌晨零時許，在台北市○○○路○段一０一號遠
    企大飯店前遭人偽以代客泊車方式騙取之贓物，且該車價值高達新台幣（下同）
    二百五十萬元等情，業據被害人陳慶曄於警訊及本院審理中證述綦詳，並有贓物
    領據附卷可稽。又查，被告向丁○○、乙○○表示車係姑姑所送，且遇警盤查並
    未停車受檢，反加速逃逸等情，有證人乙○○警訊中、丁○○於警訊中及本院審
    理時供述一致，是被告就汽車來源所述前後已有不一；再參諸被告駕駛該部贓車
    ，搭載不知情之丁○○、乙○○，途經台北縣板橋市○○路○段、民權路口時，
    為警方之贓車辨識系統測出係失竊之贓車，經警攔車盤查，戊○○卻闖越紅燈加
    速逃逸，至同市○○路○段、漢生東路口先行讓乙○○下車，轉光復橋方向行駛
    ，在同市○○○路、中山路口時，又遇警攔查，戊○○急駛至台北縣永和市○○
    路仁愛公園地下停車場內棄置後離去等情，業據證人丙○○、甲○○即板橋分局
    查獲警員到庭證述在卷（九十年三月二十八日訊問筆錄），且被告於警訊時自承
    「警方上來盤查要我停車時，我心裡想該部三Ｊ－六八八八號汽車可能有問題，
    我心裡害怕就加速逃逸」等語，堪認被告遇警心虛，就系爭車輛難謂無贓物之認
    識。再查，被告於偵訊中稱：「（問：當司機，到時去開車就好，為何整車交給
    你？）他問我家有無車庫，要我開回去放著」（見八十九年九月十三日偵訊筆錄
    ），是縱被告所辯當時為應徵司機而簽發面額一百五十萬元之本票供擔保乙節屬
    實，惟被告與「龍哥」、「陳世昌」在酒吧認識，並無深交，豈可能將市價二百
    五十萬元之名家轎車僅因被告家有車庫並簽發一百五十萬元本票，而交付經濟狀
    況不詳之被告使用保管？況被告供承「陳世昌」當時有留手機號碼，但伊車子拿
    回去後第三天，打電話給他，發現是空號（見本院九十年二月十四日訊問筆錄）
    ，至斯時仍未警覺該車來源可議，殊難置信；且被告稱伊當時將行照影本放在汽
    車遮陽板上乙事（見九十年二月十四日訊問筆錄），為車主陳慶曄所否認；被告
    復未能供出「龍哥」、「陳世昌」之真實姓名、年籍及聯絡方式，其空言已檢視
    行車執照，無贓物認識云云，顯悖事理。
二、核被告所為，係犯刑法第三百四十九條第一項收受贓物罪，其前於八十一年二月
    十八日因懲治盜匪條例案件，經台中地方法院八十一年少訴字第六號判處有期徒
    刑二年八月，於八十六年二月二十七日因縮刑期滿執行完畢，有台灣高等法院檢
    察署刑案紀錄簡覆表一件在卷可徵，未滿五年再犯本件有期徒刑以上之罪，為累
    犯，應依刑法第四十七條規定加重其本刑。爰審酌被告高中疑業，原任廚師，年
    輕識淺，一時失慮之犯罪動機、目的、手段、智識程度、所生危害及犯罪後之態
    度等一切情狀，量處如主文所示之刑，並諭知易科罰金之折算標準，以資懲儆。
    又查被告行為後，刑法第四十一條已於九十年一月四日修正，同年月十日經總統
    公布施行之，修正後之刑法第四十一條規定：「犯最重本刑為五年以下有期徒刑
    以下之刑之罪，而受六個月以下有期徒刑或拘役之宣告，因身體、教育、職業、
    家庭之關係或其他正當事由，執行顯有困難者，得以一元以上三元以下折算一日
    ，易科罰金。但確因不執行所宣告之刑，難收矯正之效，或難以維持法秩序者，
    不在此限。」「併合處罰之數罪，均有前項情形，其應執行之刑逾六月者，亦同
    」；該規定與修正前刑法第四十一條規定：「犯最重本刑為三年以下有期徒刑以
    下之刑之罪，而受六個月以下有期徒刑或拘役之宣告，因身體、教育、職業或家
    庭之關係，執行顯有困難者，得以一元以上三元以下折算一日，易科罰金。」比
    較，修正後之規定將可諭知易科罰金之罪由犯最重本刑為三年以下有期徒刑以下
    之刑之罪擴大至犯最重本刑為五年以下有期徒刑以下之刑之罪，以修正後之規定
    較有利於被告，是依刑法第二條第一項前段之規定，應適用裁判時之法律即修正
    後之刑法第四十一條規定對被告所犯之罪諭知易科罰金之折算標準。
據上論斷，應依刑事訴訟法第二百九十九條第一項前段、刑法第二條第一項前段、第
三百四十九條第一項、第四十七條、第四十一條第一項，罰金罰鍰提高標準條例第一
條前段、第二條，判決如主文。
中    華    民    國      九十        年      四      月      十三      日
                                      臺灣臺北地方法院刑事第一庭
                                          法  官  李  莉 苓
右正本證明與原本無異。
如不服本判決，應於判決送達後十日內，向本院提出上訴狀。
                                          書記官  陳  惠  娟
中    華    民    國      九十        年      四      月      十六      日
附錄本案所犯法條全文
中華民國刑法第三百四十九條
收受贓物者，處三年以下有期徒刑、拘役或五百元以下罰金。
搬運、寄藏、故買贓物或為擔保者，處五年以下有期徒刑、拘役或科或併科一千元以
下罰金。
因贓物變得之財物，以贓物論。


司法院資訊處製作；財團法人民間司法改革基金會備份。
